【裁判字號】    97,訴,105
【裁判日期】    970325
【裁判案由】    違反毒品危害防制條例
【裁判全文】
臺灣嘉義地方法院刑事判決               97年度訴字第105號
公  訴  人  臺灣嘉義地方法院檢察署檢察官
被      告  甲○○
                    現另案於嘉義監獄鹿草分監執行中
上列被告因毒品危害防制條例案件，經檢察官提起公訴（96年度
毒偵字第1650號），被告於本院行準備程序時就犯罪事實為有罪
之陳述，經本院合議庭裁定適用簡式審判程序，判決如下：
    主  文
甲○○施用第一級毒品，累犯，處有期徒刑玖月，扣案海洛因伍
包（共淨重一‧六六公克），及摻有海洛因香菸壹支，均沒收銷
燬之；上開毒品外包裝伍個，均沒收；又持有第二級毒品，累犯
，處有期徒刑伍月，扣案甲基安非他命壹包（驗餘淨重○‧九六
一一公克），沒收銷燬之；上開毒品外包裝壹個，沒收。應執行
有期徒刑壹年，扣案海洛因伍包（共淨重一‧六六公克）、摻有
海洛因香菸壹支、甲基安非他命壹包（驗餘淨重○‧九六一一公
克），均沒收銷燬之；上開毒品外包裝陸個，均沒收。
    事  實
一、甲○○前因施用毒品案件，經本院以九十四年度毒聲字第二
    一七號裁定觀察勒戒，因有繼續施用之傾向，再經本院以九
    十四年度毒聲字第二六九號裁定令入勒戒處所施以強制戒治
    ，於民國九十五年一月二十四日執行完畢釋放。甲○○另因
    違反麻醉藥品管理條例案件，經本院以八十七年度易字第三
    八三號判決判處有期徒刑六月確定，又因偽造貨幣案件，由
    本院以八十七年度訴緝字第四七號判決判處有期徒刑三年八
    月，並經臺灣高等法院臺南分院、最高法院駁回上訴確定，
    上開二罪定應執行有期徒刑四年；復因轉讓毒品案件，經臺
    灣高等法院臺南分院以九十年度上更一字第四三六號判決判
    處有期徒刑二年六月確定，並與上開之罪接續執行，甫於九
    十六年七月十六日縮刑期滿執行完畢；仍不知悔悟，甫於九
    十六年十月三十日中午十二時許，在嘉義市○○路○段四八
    二巷二號四樓六居所，分別施用第一級毒品海洛因及第二級
    毒品甲基安非他命，於當日下午一時二十分許，為臺南縣警
    察局白河分局持搜索票前往上址搜索時查獲（此部分業經起
    訴由本院於以九十六年度訴字第一○八二號判決判處有期徒
    刑九月、五月，應執行有期徒刑一年確定），甲○○於當日
    晚間十時許經檢察官訊問後飭回，竟仍分起施用第一級海洛
    因毒品、持有第二級毒品甲基安非他命犯意，於九十六年十
    月三十一日上午十一時許，在嘉義市○○路與博愛路口，向
    某綽號「阿華」真實姓名年籍不詳之成年男子，購得海洛因
    五包、甲基安非他命一包及摻有海洛因之香菸一支，欲供己
    施用而持有之，而於當日中午十二時許，在嘉義縣竹崎鄉灣
    橋村二七鄰崎腳七五號住處，施用第一級毒品海洛因一次。
    復於當日下午二時十二分許，尚未施用第二級毒品安非他命
    時，為警持搜索票在嘉義縣竹崎鄉灣橋村二七鄰崎腳七五號
    住處搜索時，在甲○○身上扣得其所有之海洛因五包（共淨
    重一‧六六公克）、甲基安非他命一包（驗前淨重○‧九九
    七一公克，驗餘淨重○‧九六一一公克）及摻有海洛因之香
    菸一支，另在上址客廳桌上查獲安非他命玻璃吸食器二個，
    經警得其同意採集尿液送驗，呈嗎啡及可待因陽性反應。
二、案經嘉義市政府警察局第二分局報告臺灣嘉義地方法院檢察
    署檢察官偵查起訴。
    理  由
一、本件係經被告甲○○於準備程序當庭表示認罪，而經本院裁
    定以簡式審判程序加以審理，則依據刑事訴訟法第二百七十
    三條之二、同法第一百五十九條第二項之規定，不適用傳聞
    法則有關限制證據能力之相關規定，合先敘明。
二、上揭事實，業據被告審理時坦承不諱，其經警得其同意採尿
    送驗，其結果呈嗎啡陽性（按施用海洛因後，經人體之水解
    代謝作用，會呈嗎啡陽性反應）及甲基安非他命陽性反應等
    情，有正修科技大學超微量研究科技中心檢驗報告、尿液送
    驗姓名對照表各一份在卷可佐（毒偵卷第16、17頁），對照
    其於前一日（九十六年十月三十日）採尿送驗結果（毒偵字
    第15頁），其嗎啡及可待因檢出之濃度均高於前一日送驗尿
    液內之可待因數值（1555 >1001）；至甲基安非他命數值則
    低於前一日送驗尿數值（21076 <24349）。並扣有海洛因五
    包、甲基安非他命一包、香菸一支、安非他命玻璃球吸食器
    二個扣案可資佐證，再扣案海洛因之白粉五包，經送鑑定結
    果確含有海洛因成分，合計淨重一‧六六公克，此有法務部
    調查局調科壹字第09623081030號鑑定通知書一份在卷足憑
    （毒偵卷第18頁）；扣案疑似甲基安非他命之顆粒一包，經
    鑑定結果確含有甲基安非他命成分，驗前淨重為○‧九九七
    一公克，驗餘淨重為○‧九六一一公克，扣案香菸一支經鑑
    定結果，確含有海洛因成分，亦有九十六年十一月二十二日
    安鑑字第0960001808號憲兵司令部刑事鑑識中心鑑驗通知書
    一份附卷可憑（本院卷第13頁），並是上開補強證據，已足
    資擔保被告前述自白之真實性，核與事實相合，可信為真實
    。此外，被告前因施用毒品案件，經本院裁定觀察勒戒，因
    有繼續施用之傾向，再經本院裁定令入勒戒處所施以強制戒
    治，於九十五年一月二十四日執行完畢釋放等情，有臺灣嘉
    義地方法院檢察署刑案資料查註紀錄表及臺灣高等法院被告
    前案紀錄表各一份附卷可憑。是被告施用毒品經強制戒治執
    行完畢釋放後，五年內再犯施用第一級毒品，及持有第二級
    毒品之犯行，均應認定。
三、查海洛因、甲基安非他命分別為毒品危害防制條例第二條第
    二項第一款、第二款所定之第一級、第二級毒品，核被告甲
    ○○所為，係犯毒品危害防制條例第十條第一項之施用第一
    級毒品罪及同法第十一條第二項之持有第二級毒品罪。被告
    施用前持有海洛因之低度行為，應為施用之高度行為所吸收
    ，不另論罪。其所犯上開二罪，犯意各別，觸犯構成要件不
    同之罪名，應予分論併罰。又被告前因違反麻醉藥品管理條
    例案件，經本院以八十七年度易字第三八三號判決判處有期
    徒刑六月確定，又因偽造貨幣案件，由本院以八十七年度訴
    緝字第四七號判決判處有期徒刑三年八月，並經臺灣高等法
    院臺南分院、最高法院駁回上訴確定，上開二罪定應執行有
    期徒刑四年；復因轉讓毒品案件，經臺灣高等法院臺南分院
    以九十年度上更一字第四三六號判決判處有期徒刑二年六月
    確定，並與上開之罪接續執行，於九十六年七月十六日縮刑
    期滿執行完畢等情，有臺灣高等法院被告前案紀錄表、臺灣
    嘉義地方法院檢察署刑案資料查註紀錄表各一份在卷可稽，
    其於受徒刑之執行完畢後，五年以內故意再犯本件最重本刑
    有期徒刑以上之二罪，均為累犯，應依法各加重其刑。爰審
    酌被告曾因施用毒品經裁定觀察勒戒、強制戒治及判處徒刑
    執行完畢，猶未知警惕而再犯本案，足見其未徹底戒除施用
    毒品，惟念及施用毒品本質上係戕害自身健康之行為，尚未
    嚴重破壞社會秩序或侵害他人權益，且被告坦承犯行、犯後
    態度尚屬良好暨其犯罪之動機、目的、手段、國中畢業之智
    識程度等一切情狀，分別量處如主文所示之刑，並定其應執
    行之刑。
四、扣案海洛因五包、摻有海洛因香菸一支、甲基安非他命一包
    ，均分別含有海洛因成分、甲基安非他命成分，業如前述，
    應依毒品危害防制條例第十八條第一項前段規定沒收銷燬之
    。上開毒品外包裝袋五個、一個，既係被告所有，分別用於
    包裹第一級毒品、第二級毒品，防其裸露、逸出、潮濕，便
    於持有藉以施用，亦為被告供本件施用第一級、持有第二級
    毒品所用之物，係被告所有，爰另依刑法第三十八條第一項
    第二款規定沒收之。另安非他命吸食器二個，雖係被告所有
    ，然既非供持有本件第二級毒品甲基安非他命所用之物，亦
    非屬專供施用毒品所用之器具，爰不為宣告沒收。
據上論斷，應依刑事訴訟法第二百七十三條之一第一項、第二百
九十九條第一項前段，毒品危害防制條例第十條第一項、第十一
條第二項、第十八條第一項前段，刑法第十一條、第四十七條第
一項、第五十一條第五款、第三十八條第一項第二款，判決如主
文。
本案經檢察官蔡彥守到庭執行職務。
中    華    民    國    97    年    3     月    25    日
                  刑事第一庭    法  官  蔡廷宜
以上正本證明與原本無異。
如不服本判決，應於判決送達後十日內向本院提出上訴狀（應附
繕本）。告訴人或被害人如對於本判決不服者，應具備理由請求
檢察官上訴，上訴書狀依法應敘述具體理由，如未敘述具體上訴
理由者，應於上訴期間屆滿後二十日內補提理由書於本院，其上
訴期間之計算係以檢察官收受判決正本之日期為準。
中    華    民    國    97    年    3     月    25    日
                                書記官  林美足
附錄本件論罪科刑法條：
毒品危害防制條例第10條
施用第一級毒品者，處 6 月以上 5 年以下有期徒刑。
施用第二級毒品者，處 3 年以下有期徒刑。
毒品危害防制條例第11條
持有第一級毒品者，處3年以下有期徒刑、拘役或新臺幣5萬元以
下罰金。
持有第二級毒品者，處2年以下有期徒刑、拘役或新臺幣3萬元以
下罰金。
持有專供製造或施用第一、二級毒品之器具者，處 1年以下有期
徒刑、拘役或新臺幣1萬元以下罰金。
持有毒品達一定數量者，加重其刑至二分之一，其標準由行政院
定之。


司法院資訊處製作；財團法人民間司法改革基金會備份。
